# Claudio Campuzano B.

SOFTWARE ENGINEER · INGENIERO CIVIL TELEMÁTICO

[ (+569) 5252 1134 | ■ claudio.campuzano.b@gmail.com | 🖸 ClaudioCampuzano | 🛅 ClaudioCampuzano

#### Resumen\_

+3 años de experiencia como Ingeniero de Software. Soy titulado en Ingeniería Civil Telemática de la Universidad Técnica Federico Santa María. Mi experiencia se centra en el desarrollo Full Stack de aplicaciones, he trabajado con diversos frameworks, incluyendo React y Ruby on Rails, así como con lenguajes de programación como TypeScript, Ruby y Python. Estoy abierto y altamente motivado para aprender nuevas tecnologías y enfoques, sin limitaciones.

### **Experiencia Laboral**

**Buda.com** 1 año 5 meses

ENGINEER I · FULL TIME may. 2022 - sept. 2023

- Implementación y/o mejora de interfaces en aplicaciones web y móvil de la empresa, en estrecha colaboración con el equipo de UX/UI para el lanzamiento de nuevas funcinalidades y/o caracteristicas para los usuarios.
- Colaboración interdisciplinaria con distintas áreas de la empresa en la elaboración de RFCs para nuevos flujos de negocios y su posterior implementacion en el Back-End.
- Participación activa en el "Frontend Chapter", para alinear estrategias de desarrollo Front-end con las diversas verticales de la empresa.
- Tech Stack: Javascript, Typescript, Ruby, React, React Native, Ruby on Rails, Rspec, Jest, Redis, Flagsmith.

Digevo 1 año 11 meses

Ingeniero Visión Computacional · Full-time

nov. 2020 - abr. 2022

- Desarrollo de modelos de Deep Learning para la detección automática de personas, vehículos y sus características.
- Diseño y creación de ETLs para transformar los metadatos de flujos de Kafka y su posterior carga condensada en batches en una base de datos PostgreSQL.
- Responsable de la configuración y despliegue de los appliances JETSON para habilitar el procesamiento en tiempo real de cámaras de televigilancia.

INGENIERO DE SOFTWARE · PART-TIME

jun. 2020 - oct. 2020

- Análisis y procesamiento de grabaciones de cámaras de televigilancia proporcionadas por clientes, utilizando modelos de deteccion y clasificacion de personas o autos genericos, para crear demostraciones que destaquen el potencial del sistema.
- Colaboración en la presentación de demostraciones a los clientes, facilitando la comprensión de las capacidades del producto, y elaborando planes de trabajo para satisfacer sus necesidades específicas.
- Tech Stack: Python, C/C++, Golang, Deepstresm SDK, TAO toolkit, Kafka, Faust, AWS, Docker, PostgreSQL.

### **Experiencia** adicional

**Digevo** 2 meses

SOFTWARE RESEARCH · PRACTICA PROFESIONAL

abr. 2020 - may. 2020

Realización de un estudio sobre los frameworks disponibles para el desarrollo de una aplicación de procesamiento digital de imágenes, con el
propósito de preparar y ejecutar pruebas de concepto de dichos frameworks

#### **Universidad Técnica Federico Santa María**

7 meses

AYUDANTE DEL CURSO DE PLANIFICACIÓN Y DIMENSIONAMIENTO DE REDES DE COMPUTADORES · FULL-TIME

ago. 2019 - dic. 2019

• Desarrollo de clases para el reforzamiento de conceptos explicados en las cátedras del ramo.

SOFTWARE DEVELOPER FONDEF ID16I10114 · PRACTICA INDUSTRIAL

nov. 2018 - dic. 2018

- Evaluación de las diferentes tecnologías y servicios de mapas para su integracion en aplicación de combate de incendios.
- Desarrollo de módulo destinado a integrar mapas de OpenStreetMap en la aplicación.
- Tech Stack: C/C++, Qt, Ros.

### **Educación**

#### Universidad Técnica Federico Santa María

Valparaíso, Chile

Ingeniería Civil Telemática · Titulado

2013 - 2022

- Trabajo de titulación: Diseño y desarrollo de una aplicación móvil y sus servicios backoffice para la realización de viajes compartidos.
- Tech Stack: React Native, Node.js, Firebase, Docker, Expo.

## Tecnologías adicionales

**DevOps** Github Actions **Back-end** Express, SQL

**Front-end** Next.js, HTML5, TailwindCss, Css

### **Certificación**

Testing Ruby with RSpec: The Complete Guide, Udemy

2022 **Python Programming - From Basics to Advanced level,** Udemy